【裁判字號】    99,選訴,70
【裁判日期】    991026
【裁判案由】    違反公職人員選舉罷免法等
【裁判全文】
臺灣彰化地方法院刑事判決              99年度選訴字第70號
公  訴  人  臺灣彰化地方法院檢察署檢察官
被      告  丙○○
選任辯護人  陳世煌律師
            黃俊昇律師
上列被告因違反公職人員選舉罷免法案件，經檢察官提起公訴（
99年度選偵字第84、180 號），茲本院判決如下：
    主  文
丙○○分別犯如附表主文欄所示之罪，各處如附表主文欄所示之
刑。應執行有期徒刑貳年，緩刑伍年，並向公庫支付新臺幣拾
萬元，褫奪公權肆年。
    犯罪事實
一、丙○○前於民國80年間因違反麻醉藥品管理條例等案件，經
    本院以80年度訴字第272 號刑事判決各判處有期徒刑4 月、
    5 年，應執行有期徒刑5 年2 月，經上訴由臺灣高等法院臺
    中分院以81年度上訴字第673 號刑事判決撤銷原審判決，改
    判處有期徒刑4 月、5 年，應執行有期徒刑5 年2 月，經上
    訴由最高法院以81年度臺上字第3803號刑事判決駁回上訴確
    定，經移送執行，於83年7 月8 日縮短刑期假釋出監且付保
    護管束，於86年11月5 日保護管束期滿視為執行完畢（不構
    成累犯）。其係99年度臺灣省彰化縣各鄉鎮市民代表會第19
    屆代表選舉溪湖鎮第2 選舉區登記第6 號候選人楊淑靜之支
    持者；另如【附表】「行賄對象欄」所示之人均為臺灣省彰
    化縣各鄉鎮市民代表會第19屆代表選舉溪湖鎮第2 選舉區之
    有投票權人。詎丙○○為使不知情之楊淑靜順利當選，竟個
    別9 次基於對於有投票權人，交付賄賂，而約其投票權為一
    定行使之犯意，先後於如【附表】「行賄時間欄」、「行賄
    地點欄」所示時、地，以如【附表】「犯罪行為欄」所示之
    方式，交付如【附表】「犯罪行為欄」所示之賄賂予如【附
    表】「行賄對象欄」所示之有投票權人（業經本院另為簡易
    判決），約定如【附表】「行賄對象欄」所示之有投票權人
    應於臺灣省彰化縣各鄉鎮市民代表會第19屆代表選舉時即99
    年6 月12日，投票圈選臺灣省彰化縣各鄉鎮市民代表會第19
    屆代表選舉溪湖鎮第2 選舉區登記第6 號候選人楊淑靜，就
    投票權為一定之行使，經如【附表】「行賄對象欄」所示之
    有投票權人允諾而收受上揭賄賂，丙○○隨即離去。嗣經警
    方據報於99年6 月2 日上午7 時許，持本院核發之搜索票至
    丙○○位於彰化縣溪湖鎮○○路大突巷71號住處搜索而查獲
    ，丙○○並於偵訊中自白犯行，始知上情。另扣得其所有且
    與本案無關之現金即新臺幣（下同）23,700元、溪湖鎮鎮○○路聯絡簿1 本。
二、案經彰化縣警察局溪湖分局報告臺灣彰化地方法院檢察署檢
    察官偵查起訴。
    理  由
一、證據能力部分：
  (一)按檢察官職司追訴犯罪，就審判程式之訴訟構造言，檢察官
    係屬與被告相對立之當事人一方，偵查中對被告以外之人所
    為之偵查筆錄，或被告以外之人向檢察官所提之書面陳述，
    性質上均屬傳聞證據。自理論上言，如未予被告反對詰問、
    適當辯解之機會，一律准其為證據，似有違當事人進行主義
    之精神，對被告之防禦權亦有所妨礙；然而現階段刑事訴訟
    法規定檢察官代表國家偵查犯罪、實施公訴，必須對於被告
    之犯罪事實負舉證之責，依法其有訊問被告、證人及鑑定人
    之權，證人、鑑定人且須具結，而實務運作時，偵查中檢察
    官向被告以外之人所取得之陳述，原則上均能遵守法律規定
    ，不致違法取供，其可信性極高，為兼顧理論與實務，乃於
    修正刑事訴訟法時，增列第159 條之1 第2 項，明定被告以
    外之人（含被害人、證人等）於偵查中向檢察官所為陳述，
    除顯有不可信之情況者外，得為證據，並於92年9 月1 日施
    行（最高法院94年度臺上字第7416號判決意旨參照）。又所
    謂「顯有不可信性」，係指陳述是否出於供述者之真意、有
    無違法取供情事之信用性而言，故應就偵查或調查筆錄製作
    之原因、過程及其功能等加以觀察其信用性，據以判斷該傳
    聞證據是否有顯不可信或有特別可信之情況而例外具有證據
    能力，並非對其陳述內容之證明力如何加以論斷，二者之層
    次有別，不容混淆（最高法院94年度臺上字第629 號判決要
    旨可參）。經查，證人即另案被告庚○○、甲○、癸○○、
    壬○○、己○○、戊○○、子○○、乙○○、丑○○、丁○○分別在檢察官偵查時，均係以證人之身分，經檢察官告以
    具結之義務及偽證之處罰，經其等具結，而於負擔偽證罪之
    處罰心理下所為，係經以具結擔保其等證述之真實性；且上
    揭證人分別於檢察官訊問時之證述（參見臺灣彰化地方法院
    檢察署99年度選他字第129 號偵查卷宗第39頁至第40頁、第
    56頁至第58頁、第77頁至第78頁、第94頁至第96頁、第102
    頁至第103 頁、第118 頁至第120 頁、第180 頁至第182 頁
    、第188 頁至第192 頁、第197 頁至第198 頁、第203 頁至
    第204 頁），並無證據顯示係遭受強暴、脅迫、詐欺、利誘
    等外力干擾情形，或在影響其等心理狀況致妨礙其等自由陳
    述等顯不可信之情況下所為。上揭證人分別於偵訊時之陳述
    既無顯不可信之情況，依上開說明，均有證據能力。
  (二)按被告以外之人（包括證人、鑑定人、告訴人、被害人及共
    同被告等）於審判外之陳述雖不符刑事訴訟法第159 條之1
    至之4 之規定，而經當事人於審判程序同意作為證據，法院
    審酌該言詞陳述或書面陳述作成時之情況，認為適當者，亦
    得為證據，刑事訴訟法第159 條之5 第1 項定有明文。其立
    法意旨在於傳聞證據未經當事人之反對詰問予以核實，原則
    上先予排除。惟若當事人已放棄反對詰問權，於審判程序中
    表明同意該等傳聞證據可作為證據，基於尊重當事人對傳聞
    證據之處分權使訴訟程序得以順暢進行，上開傳聞證據則有
    證據能力（最高法院94年度臺上字第4890號判決要旨參照）
    。亦即，傳聞證據未經當事人之反對詰問予以核實，原則上
    先予排除，惟若當事人已放棄詰問或未聲明異議，基於證據
    資料愈豐富，愈有助於真實發現之理念，且強化言詞辯論主
    義，法院自可承認該傳聞證據例外擁有證據能力。經查，證
    人即另案被告庚○○、甲○、癸○○、壬○○、辛○○○、
    己○○、戊○○、子○○、乙○○、丑○○、丁○○分別於
    警詢中之陳述（參見臺灣彰化地方法院檢察署99年度選他字
    第129 號偵查卷宗第17頁至第20頁、第44頁至第47頁、第61
    頁至第64頁、第82頁至第83頁、第99頁至第100 頁、第113
    頁至第116 頁、第175 頁至第176 頁、第184 頁至第185 頁
    、第195 頁至第196 頁、第201 頁至第202 頁；99年度選偵
    字第84號偵查卷宗第157 頁至第158 頁），雖係被告以外之
    人於審判外之陳述，性質上屬傳聞證據，惟經檢察官、被告
    及其選任辯護人均同意作為證據，又本院審酌該言詞陳述作
    成時之情況，並查無其他不法之情狀，足認為得為本案之證
    據，依刑事訴訟法第159 條之5 之規定，有證據能力。
  (三)以下本案所引用被告以外之人於審判外之言詞或書面陳述（
    除理由欄一(一)(二)所述部分外），而不符合刑事訴訟法第159
    條之1 至第159 條之4 之規定者，均經本院於審理時當庭直
    接提示而為合法之調查，且檢察官、被告及其選任辯護人均
    未表示無證據能力，本院審酌前開證據作成或取得之狀況，
    均無非法或不當取證之情事，亦無顯不可信之情況，故認為
    適當而均得作為證據。是前開證據，依刑事訴訟法第159 條
    之5 之規定，均具有證據能力，先予敘明。
二、前揭犯罪事實，業據被告分別於偵訊中、本院審理時，均坦
    承不諱（參見臺灣彰化地方法院檢察署99年度選他字第129
    號偵查卷宗第1 頁至第4 頁、第7 頁至第13頁；本院99年10
    月5 日審判筆錄），核與證人即另案被告庚○○、甲○、癸○○、壬○○、己○○、戊○○、子○○、乙○○、丑○○
    、丁○○分別於警詢中證述、於偵訊中具結證述內容（參見
    臺灣彰化地方法院檢察署99年度選他字第129 號偵查卷宗第
    17頁至第20頁、第44頁至第47頁、第61頁至第64頁、第82頁
    至第83頁、第99頁至第100 頁、第113 頁至第116 頁、第17
    5 頁至第176 頁、第184 頁至第185 頁、第195 頁至第196
    頁、第201 頁至第202 頁；第39頁至第40頁、第56頁至第58
    頁、第77頁至第78頁、第94頁至第96頁、第102 頁至第103
    頁、第118 頁至第120 頁、第180 頁至第182 頁、第188 頁
    至第192 頁、第197 頁至第198 頁、第203 頁至第204 頁）
    、證人即另案被告辛○○○於警詢中之陳述內容（參見臺灣
    彰化地方法院檢察署99年度選偵字第84號偵查卷宗第157 頁
    至第158 頁）相符，且有彰化縣選舉委員會99年彰化縣各鄉
    鎮市民代表會代表選舉候選人登記概況表、彰化縣選舉委員
    會99年6 月6 日彰選一字第0991250268號公告影本各1 份、
    彰化縣溪湖鎮戶政事務所99年8 月5 日彰溪戶字第09900018
    85號函檢附之99年彰化縣各鄉鎮市民代表會代表暨村里長選
    舉選舉人名冊1 份（參見本院卷宗第33頁至第47頁、第50頁
    至第56頁）附卷可參，核屬相符，足徵被告前開自白內容核
    與前揭事證相符。至公訴意旨認為被告未能提供證明行賄資
    金來源，是被告上揭犯行必有其他共犯云云，然審酌被告平
    常非無正當工作之遊民，且有固定住處，其支持特定候選人
    而出資行賄有投票權人，亦與常情無違；又縱使被告不願詳
    細說明其自身資產狀況，尚難執此逕行推認，被告為上揭犯
    行時，必有其他共犯參與，況本院亦查無其他積極證據證明
    此部分事實屬實，是公訴意旨此部分之認定，容有誤會。綜
    上所述，本案被告上揭各次犯行，事證明確，均應堪認定。
三、按投票行賄罪之處罰分別規定於刑法第144 條及公職人員選
    舉罷免法第99條第1 項，而公職人員選舉罷免法第99條第1
    項為刑法第144 條之特別法，依特別法優於普通法之規定，
    應優先適用公職人員選舉罷免法。按（修正前）公職人員選
    舉罷免法第90條之1 第1 項之賄選罪係以對於有投票權之人
    ，行求期約或交付賄賂或其他不正利益，而約其不行使投票
    權或為一定之行使為構成要件。亦即須視行為人主觀上是否
    具有行賄之犯意，而約使有投票權人為投票權一定之行使或
    不行使；客觀上行為人所行求期約或交付之賄賂或不正利益
    是否可認係約使投票權人為投票權之一定行使或不行使之對
    價；以及所行求、期約、交付之對象是否為有投票權人而定
    。上開對價關係，在於行賄者之一方，係認知其所行求、期
    約或交付之意思表示，乃為約使有投票權人為投票權一定之
    行使或不行使；在受賄者之一方，亦應認知行賄者對其所行
    求、期約或交付之意思表示，乃為約使其為投票權一定之行
    使或不行使。且對有投票權人交付之財物或不正利益，並不
    以金錢之多寡為絕對標準，而應綜合社會價值觀念、授受雙
    方之認知及其他客觀情事而為判斷（最高法院92年臺上字第
    893 號判例要旨參照）；再按（修正前）公職人員選舉罷免
    法第90條之1 第1 項之投票行賄罪，以對於有投票權之人，
    行求、期約或交付賄賂或其他不正利益，而約其不行使投票
    權或為一定之行使者為構成要件。其行求、期約、交付行為
    ，係屬階段行為，其行求賄選階段，屬行賄者單方意思表示
    行為，不以相對人允諾為必要；而交付賄選階段，除行賄者
    有實施交付賄賂行為外，因對收受賄賂者，刑法第143 條有
    投票受賄罪之處罰規定，二者乃必要共犯中之對向犯，以2
    個以上之行為者，彼此相互對立之意思經合致而成立犯罪，
    雖不以收受者確已承諾，或進而為一定投票權之行使為必要
    ，仍須於行賄人交付賄賂或其他不正利益時，受交付之相對
    人對其交付之目的已然認識而予收受，其交付賄賂或其他不
    正利益之犯行始克成立，行賄者始成立交付賄賂罪，否則尚
    屬期約或行求之階段（最高法院93年度臺上字第2672號判決
    要旨參照），先予說明。
四、核被告就【附表】編號1 至編號9 所示部分，均係犯公職人
    員選舉罷免法第99條第1 項之對於有投票權人交付賄賂，而
    約其為一定之行使罪。又期約賄賂之前階段行為為交付賄賂
    之後行為所吸收，不另成立期約賄賂罪。至公訴意旨雖以被
    告上揭對於有投票權人交付賄賂，而約其為一定行使之犯行
    ，應構成集合犯等語，然按刑法於94年2 月2 日修正公布（
    95年7 月1 日施行）刪除連續犯規定之同時，對於合乎接續
    犯或包括的一罪之情形，為避免刑罰之過度評價，已於立法
    理由說明委由實務以補充解釋之方式，發展接續犯之概念，
    以限縮數罪併罰之範圍。而多次投票行賄行為，在刑法刪除
    連續犯規定之前，通說係論以連續犯。鑑於公職人員選舉，
    其前、後屆及不同公職之間，均相區隔，選舉區亦已特定，
    以候選人實行賄選為例，通常係以該次選舉當選為目的。是
    於刪除連續犯規定後，苟行為人主觀上基於單一之犯意，以
    數個舉動接續進行，而侵害同一法益，在時間、空間上有密
    切關係，依一般社會健全觀念，難以強行分開，在刑法評價
    上，以視為數個舉動之接續實行，合為包括之一行為予以評
    價，較為合理，於此情形，即得依接續犯論以包括之一罪。
    否則，如係分別起意，則仍依數罪併合處罰，方符立法本旨
    （最高法院99年6 月29日99年度第5 次刑事庭會議(一)決議要
    旨參照）；又按集合犯係指犯罪構成要件之行為，依其本質
    、犯罪目的或社會常態觀之，常具有反覆、繼續為之之特性
    ，此等反覆實行之行為，於自然意義上雖係數行為，但依社
    會通念，法律上應僅為一總括之評價，法律乃將之規定為一
    獨立之犯罪類型，而為包括一罪。故犯罪是否包括一罪之集
    合犯，客觀上，應斟酌其法律規定文字之本來意涵、實現該
    犯罪目的之必要手段、社會生活經驗中該犯罪實行常態及社
    會通念等；主觀上，則視其是否出於行為人之1 次決意，並
    秉持刑罰公平原則，加以判斷（最高法院97年度臺上字第87
    3 號、同院97年度臺上字第1060號、同院97年度臺上字第14
    00號判決要旨參照）。亦即，公職人員選舉罷免法第99條第
    1 項之投票行賄罪，究與一般經營事業而反覆進行同一社會
    活動之態樣有別，立法上亦無將之歸為有反覆實施一犯罪類
    型之意思，自不能認為係「集合犯」。本案被告於【附表】
    編號1 至編號9 所示對於有投票權人交付賄賂，而約其為一
    定行使之行為，在時間差距上，可以分開，在刑法評價上，
    各具獨立性，即非集合犯，亦與接續犯要件有間。是本院認
    為被告各次對於有投票權人交付賄賂，而約其為一定行使之
    行為，均在滿足各次之構成要件，各具獨立性，前後各對於
    有投票權人交付賄賂，而約其為一定行使之行為，應1 罪1
    罰，非論以集合犯之1 罪。公訴意旨此部分所述，尚有誤會
    ，容有未洽。是被告所犯上開9 罪，犯意各別，行為互異，
    應分論併罰。又被告已於偵查中自白前開交付賄賂買票犯行
    之事實，就其各犯公職人員選舉罷免法第99條第1 項之罪，
    均應依公職人員選舉罷免法第99條第5 項前段規定，各減輕
    其刑。另按刑事審判旨在實現刑罰權之分配的正義，故法院
    對有罪被告之科刑，應符合罪刑相當之原則，使輕重得宜，
    罰當其罪，以契合社會之法律感情。此所以刑法第57條明定
    科刑時應審酌一切情狀，尤應注意該條所列10款事項以為科
    刑輕重之標準，並賦予法院裁量權。又如何量定其刑及是否
    宣告緩刑，固屬實體法上賦予法院得為自由裁量之事項，但
    此項裁量權之行使，並非得以任意或自由為之，仍應受一般
    法律原則之拘束，即必須符合所適用法律授權之目的，並受
    法律秩序之理念、法律感情及慣例等所規範。若違反比例原
    則、平等原則時，得認係濫用裁量權而為違法（最高法院91
    年度臺上字第5295號判決要旨參照）。爰審酌選舉乃民主政
    治最重要之表徵，其攸關一國政治良窳甚鉅，而賄選為嚴重
    破壞民主機制之正常運作及選舉公平性之主要根源，被告不
    知守法維護乾淨選舉之公正性，明知賄選對民主政治最珍貴
    之選舉制度造成嚴重破壞性，竟輕忽法紀，為求特定支持候
    選人當選，竟未循正常方式輔選，對有投票權人交付賄賂而
    為賄選行為，嚴重妨害選舉公正性，原應從重量刑，惟斟酌
    被告犯後坦承犯行，態度尚稱良好等一切情狀，各量處如主
    文所示之刑，且定其應執行之刑。末查，被告前於80年間因
    違反麻醉藥品管理條例等案件，經本院以80年度訴字第272
    號刑事判決各判處有期徒刑4 月、5 年，應執行有期徒刑5
    年2 月，經上訴由臺灣高等法院臺中分院以81年度上訴字第
    673 號刑事判決撤銷原審判決，改判處有期徒刑4 月、5 年
    ，應執行有期徒刑5 年2 月，經上訴由最高法院以81年度臺
    上字第3803號刑事判決駁回上訴確定，經移送執行，於83年
    7 月8 日縮短刑期假釋出監且付保護管束，於86年11月5 日
    保護管束期滿視為執行完畢（不構成累犯）後，5 年以內未
    曾因故意犯罪受有期徒刑以上刑之宣告，此有臺灣高等法院
    被告前案紀錄表、臺灣彰化地方法院檢察署刑案資料查註紀
    錄表各1 份存卷可考，其犯後已坦承犯行，深具悔意，於本
    院審理中同意緩刑附條件，綜核各情，信其經此刑之宣告後
    ，已足策其自新，應知警惕而無再犯之虞，因認暫不執行其
    刑為當，爰依刑法第74條第1 項第2 款、第2 項第4 款之規
    定，併諭知如主文所示之緩刑、向公庫支付現金之負擔，以
    啟自新。另被告所犯之公職人員選舉罷免法第99條第1 項之
    對於有投票權之人，交付賄賂，而約其投票權為一定之行使
    罪，既均經宣告有期徒刑之刑，應依公職人員選舉罷免法第
    113 條第3 項、刑法第37條第2 項之規定，就被告所犯對於
    有投票權之人，交付賄賂，而約其投票權為一定之行使罪，
    併予各宣告褫奪公權4 年，並僅就其中最長期間執行之。
五、按（修正前）公職人員選舉罷免法第90條之1 第3 項固規定
    預備或用以行求、期約或交付之賄賂，不問屬於犯人與否，
    沒收之。但如其賄賂已交付給有投票權之人收受，因該受賄
    者係犯刑法第143 條之投票受賄罪，其所收受之賄賂則應依
    同法條第2 項之規定沒收之，如全部或一部不能沒收時，追
    徵其價額。故犯投票交付賄賂罪者，其已交付之賄賂，應依
    刑法第143 條第2 項之規定，於其對向犯所犯投票受賄罪之
    從刑宣告沒收或追徵，不得依（修正前）公職人員選舉罷免
    法第90條之1 第3 項規定諭知沒收（最高法院94年度臺上字
    第4759號判決要旨參照）。經查，被告分別將如【附表】「
    犯罪行為欄」所示之賄賂交予如【附表】「行賄對象欄」所
    示之有投票權人，均屬已交付之賄賂，依上開說明，應於其
    對向犯所犯投票受賄罪之從刑宣告沒收，是本院不得依公職
    人員選舉罷免法第90條之1 第3 項宣告沒收，爰不為沒收之
    諭知；至扣案之現金23,700元、溪湖鎮鎮民電話聯絡簿1 本
    雖均係被告所有之物，且各係被告平常購物、供聯絡之用等
    情，業經被告於本院審理中陳述明確，爰審酌現金為平常人
    所有之物，且扣案金額亦非龐大，至該電話簿內容係記載溪
    湖鎮鎮民電話，均難逕行推認係供被告為上揭犯行所用之物
    ，被告所辯合於常情，應堪採信，況本院亦查無積極證據足
    資證明該物與本案有何關連，且均非違禁物，爰不予宣告沒
    收，均附此敘明。
據上論斷，應依刑事訴訟法第299 條第1 項前段，公職人員選舉
罷免法第99條第1 項、第5 項前段、第113 條第3 項，刑法第11
條前段、第37條第2 項、第51條第5 、8 款、第74條第1 項第2
款、第2 項第4 款，判決如主文。
本案經檢察官詹喬偉到庭執行職務。
中    華    民    國    99    年    10    月    26    日
                  刑事第八庭      審判長法官  游秀雯
                                  法      官  王素珍
                                  法      官  唐中興
以上證明與原本無異。
如不服本判決應於收受判決後10日內向本院提出上訴書狀，並應
敘述具體理由；其未敘述上訴理由者，應於上訴期間屆滿後20日
內向本院補提理由書（均須按他造當事人之人數附繕本）「切勿
逕送上級法院」。
中    華    民    國    99    年    10    月    26    日
                                  書  記  官  黃國源
【附錄本判決論罪科刑法條全文】：
公職人員選舉罷免法第99條
對於有投票權之人，行求期約或交付賄賂或其他不正利益，而約
其不行使投票權或為一定之行使者，處3 年以上10年以下有期徒
刑，得併科新臺幣1 百萬元以上1 千萬元以下罰金。
預備犯前項之罪者，處 1 年以下有期徒刑。
預備或用以行求期約或交付之賄賂，不問屬於犯人與否，沒收之
。
犯第1 項或第2 項之罪，於犯罪後6 個月內自首者，減輕或免除
其刑；因而查獲候選人為正犯或共犯者，免除其刑。
犯第1 項或第2 項之罪，在偵查中自白者，減輕其刑；因而查獲
候選人為正犯或共犯者，減輕或免除其刑。
【附表】：（時間：民國；金額單位：新臺幣）
┌──┬────┬──────┬───────┬──────────┬─────┬───────────┐
│編號│行賄對象│  行賄時間  │   行賄地點   │      犯罪行為      │  備  註  │       主文欄         │
├──┼────┼──────┼───────┼──────────┼─────┼───────────┤
│1   │庚○○  │於99年5 月25│在彰化縣溪湖鎮│丙○○對有投票權人楊│原起訴書犯│丙○○對於有投票權之人│
│    │        │日上午7 時許│二溪路大突巷76│偉鍵交付賄賂1 千元，│罪事實欄一│，交付賄賂，而約其投票│
│    │        │            │號即庚○○住處│約定庚○○應於臺灣省│(二)所示。  │權為一定之行使，處有期│
│    │        │            │              │彰化縣各鄉鎮市民代表│          │徒刑壹年捌月，褫奪公權│
│    │        │            │              │會第19屆代表選舉時即│          │肆年。                │
│    │        │            │              │99年6 月12日，投票圈│          │                      │
│    │        │            │              │選臺灣省彰化縣各鄉鎮│          │                      │
│    │        │            │              │市民代表會第19屆代表│          │                      │
│    │        │            │              │選舉溪湖鎮第2 選舉區│          │                      │
│    │        │            │              │登記第6 號候選人楊淑│          │                      │
│    │        │            │              │靜，就投票權為一定之│          │                      │
│    │        │            │              │行使，經庚○○允諾而│          │                      │
│    │        │            │              │收受上揭賄賂，丙○○│          │                      │
│    │        │            │              │隨即離去。          │          │                      │
├──┼────┼──────┼───────┼──────────┼─────┼───────────┤
│2   │甲○    │於99年5 月25│在彰化縣溪湖鎮│丙○○對有投票權人紀│原起訴書犯│丙○○對於有投票權之人│
│    │        │日上午7 時許│二溪路大突巷80│淑交付賄賂2 千元，約│罪事實欄一│，交付賄賂，而約其投票│
│    │        │            │號即甲○住處  │定甲○（連同不知情之│(三)所示。  │權為一定之行使，處有期│
│    │        │            │              │有投票權家屬，共計4 │          │徒刑壹年捌月，褫奪公權│
│    │        │            │              │票，每票5 百元）應於│          │肆年。                │
│    │        │            │              │臺灣省彰化縣各鄉鎮市│          │                      │
│    │        │            │              │民代表會第19屆代表選│          │                      │
│    │        │            │              │舉時即99年6 月12日，│          │                      │
│    │        │            │              │投票圈選臺灣省彰化縣│          │                      │
│    │        │            │              │各鄉鎮市民代表會第19│          │                      │
│    │        │            │              │屆代表選舉溪湖鎮第2 │          │                      │
│    │        │            │              │選舉區登記第6 號候選│          │                      │
│    │        │            │              │人楊淑靜，就投票權為│          │                      │
│    │        │            │              │一定之行使，經甲○允│          │                      │
│    │        │            │              │諾而收受上揭賄賂，楊│          │                      │
│    │        │            │              │守漢隨即離去。      │          │                      │
├──┼────┼──────┼───────┼──────────┼─────┼───────────┤
│3   │癸○○  │於99年5 月25│在彰化縣溪湖鎮│丙○○對有投票權人楊│原起訴書犯│丙○○對於有投票權之人│
│    │        │日某時許    │二溪路大突巷75│碧姿交付賄賂5 百元，│罪事實欄一│，交付賄賂，而約其投票│
│    │        │            │號即癸○○住處│約定癸○○應於臺灣省│(四)所示。  │權為一定之行使，處有期│
│    │        │            │              │彰化縣各鄉鎮市民代表│          │徒刑壹年捌月，褫奪公權│
│    │        │            │              │會第19屆代表選舉時即│          │肆年。                │
│    │        │            │              │99年6 月12日，投票圈│          │                      │
│    │        │            │              │選臺灣省彰化縣各鄉鎮│          │                      │
│    │        │            │              │市民代表會第19屆代表│          │                      │
│    │        │            │              │選舉溪湖鎮第2 選舉區│          │                      │
│    │        │            │              │登記第6 號候選人楊淑│          │                      │
│    │        │            │              │靜，就投票權為一定之│          │                      │
│    │        │            │              │行使，經癸○○允諾而│          │                      │
│    │        │            │              │收受上揭賄賂，丙○○│          │                      │
│    │        │            │              │隨即離去。          │          │                      │
├──┼────┼──────┼───────┼──────────┼─────┼───────────┤
│4   │壬○○  │於99年6 月2 │在彰化縣溪湖鎮│丙○○對有投票權人楊│1.原起訴書│丙○○對於有投票權之人│
│    │        │日（即警詢中│大發路某處    │瑞田交付賄賂1 千5 百│  犯罪事實│，交付賄賂，而約其投票│
│    │        │）前之1 週內│              │元，約定壬○○（連同│  欄一(五)所│權為一定之行使，處有期│
│    │        │某日晚上約7 │              │不知情之有投票權家屬│  示。    │徒刑壹年捌月，褫奪公權│
│    │        │、8 時許    │              │，共計3 票，每票5 百│2.起訴書誤│肆年。                │
│    │        │            │              │元）應於臺灣省彰化縣│  載行賄時│                      │
│    │        │            │              │各鄉鎮市民代表會第19│  間為99年│                      │
│    │        │            │              │屆代表選舉時即99年6 │  5 月25日│                      │
│    │        │            │              │月12日，投票圈選臺灣│  下午19時│                      │
│    │        │            │              │省彰化縣各鄉鎮市民代│  許      │                      │
│    │        │            │              │表會第19屆代表選舉溪│          │                      │
│    │        │            │              │湖鎮第2 選舉區登記第│          │                      │
│    │        │            │              │6 號候選人楊淑靜，就│          │                      │
│    │        │            │              │投票權為一定之行使，│          │                      │
│    │        │            │              │經壬○○允諾而收受上│          │                      │
│    │        │            │              │揭賄賂，丙○○隨即離│          │                      │
│    │        │            │              │去。                │          │                      │
├──┼────┼──────┼───────┼──────────┼─────┼───────────┤
│5   │辛○○○│於99年5 月27│在彰化縣溪湖鎮│丙○○對有投票權人楊│原起訴書犯│丙○○對於有投票權之人│
│    │        │日上午7 時許│二溪路大突巷77│陳秋雲交付賄賂1 千元│罪事實欄一│，交付賄賂，而約其投票│
│    │        │            │號即辛○○○住│，約定辛○○○（連同│(六)所示。  │權為一定之行使，處有期│
│    │        │            │處            │不知情之有投票權家屬│          │徒刑壹年捌月，褫奪公權│
│    │        │            │              │，共計2 票，每票5 百│          │肆年。                │
│    │        │            │              │元）應於臺灣省彰化縣│          │                      │
│    │        │            │              │各鄉鎮市民代表會第19│          │                      │
│    │        │            │              │屆代表選舉時即99年6 │          │                      │
│    │        │            │              │月12日，投票圈選臺灣│          │                      │
│    │        │            │              │省彰化縣各鄉鎮市民代│          │                      │
│    │        │            │              │表會第19屆代表選舉溪│          │                      │
│    │        │            │              │湖鎮第2 選舉區登記第│          │                      │
│    │        │            │              │6 號候選人楊淑靜，就│          │                      │
│    │        │            │              │投票權為一定之行使，│          │                      │
│    │        │            │              │經辛○○○允諾而收受│          │                      │
│    │        │            │              │上揭賄賂，丙○○隨即│          │                      │
│    │        │            │              │離去。              │          │                      │
├──┼────┼──────┼───────┼──────────┼─────┼───────────┤
│6   │己○○  │於99年5 月28│在彰化縣溪湖鎮│丙○○對有投票權人楊│1.原起訴書│丙○○對於有投票權之人│
│    │戊○○  │日或99年5 月│二溪路大突巷80│洪鶴、戊○○交付賄賂│  犯罪事實│，交付賄賂，而約其投票│
│    │        │29日下午6 時│號即己○○、楊│2 千元，約定己○○、│  欄一(七)所│權為一定之行使，處有期│
│    │        │許          │東榮住處      │戊○○（連同不知情之│  示。    │徒刑壹年捌月，褫奪公權│
│    │        │            │              │有投票權家屬，共計4 │2.證人楊洪│肆年。                │
│    │        │            │              │票，每票5 百元）應於│  鶴、楊東│                      │
│    │        │            │              │臺灣省彰化縣各鄉鎮市│  榮係基於│                      │
│    │        │            │              │民代表會第19屆代表選│  收受賄賂│                      │
│    │        │            │              │舉時即99年6 月12日，│  之犯意聯│                      │
│    │        │            │              │投票圈選臺灣省彰化縣│  絡而收受│                      │
│    │        │            │              │各鄉鎮市民代表會第19│  賄賂。  │                      │
│    │        │            │              │屆代表選舉溪湖鎮第2 │          │                      │
│    │        │            │              │選舉區登記第6 號候選│          │                      │
│    │        │            │              │人楊淑靜，就投票權為│          │                      │
│    │        │            │              │一定之行使，經己○○│          │                      │
│    │        │            │              │、戊○○基於收受賄賂│          │                      │
│    │        │            │              │之犯意聯絡，允諾而收│          │                      │
│    │        │            │              │受上揭賄賂，丙○○隨│          │                      │
│    │        │            │              │即離去。            │          │                      │
├──┼────┼──────┼───────┼──────────┼─────┼───────────┤
│7   │子○○  │於99年5 月28│在彰化縣溪湖鎮│丙○○對有投票權人蔡│原起訴書犯│丙○○對於有投票權之人│
│    │        │日下午7 時許│二溪路大突巷75│秀蘭交付賄賂2 千元，│罪事實欄一│，交付賄賂，而約其投票│
│    │        │            │號即子○○住處│約定子○○（連同不知│(八)所示。  │權為一定之行使，處有期│
│    │        │            │              │情之有投票權家屬，共│          │徒刑壹年捌月，褫奪公權│
│    │        │            │              │計4 票，每票5 百元）│          │肆年。                │
│    │        │            │              │應於臺灣省彰化縣各鄉│          │                      │
│    │        │            │              │鎮市民代表會第19屆代│          │                      │
│    │        │            │              │表選舉時即99年6 月12│          │                      │
│    │        │            │              │日，投票圈選臺灣省彰│          │                      │
│    │        │            │              │化縣各鄉鎮市民代表會│          │                      │
│    │        │            │              │第19屆代表選舉溪湖鎮│          │                      │
│    │        │            │              │第2 選舉區登記第6 號│          │                      │
│    │        │            │              │候選人楊淑靜，就投票│          │                      │
│    │        │            │              │權為一定之行使，經蔡│          │                      │
│    │        │            │              │秀蘭允諾而收受上揭賄│          │                      │
│    │        │            │              │賂，丙○○隨即離去。│          │                      │
├──┼────┼──────┼───────┼──────────┼─────┼───────────┤
│8   │乙○○  │於99年5 月29│在彰化縣溪湖鎮│丙○○對有投票權人楊│原起訴書犯│丙○○對於有投票權之人│
│    │        │日下午7 時許│二溪路大突巷71│文昇交付賄賂2 千元，│罪事實欄一│，交付賄賂，而約其投票│
│    │        │            │號即丙○○住處│約定乙○○（連同不知│(九)所示。  │權為一定之行使，處有期│
│    │        │            │              │情之有投票權家屬，共│          │徒刑壹年捌月，褫奪公權│
│    │        │            │              │計4 票，每票5 百元）│          │肆年。                │
│    │        │            │              │應於臺灣省彰化縣各鄉│          │                      │
│    │        │            │              │鎮市民代表會第19屆代│          │                      │
│    │        │            │              │表選舉時即99年6 月12│          │                      │
│    │        │            │              │日，投票圈選臺灣省彰│          │                      │
│    │        │            │              │化縣各鄉鎮市民代表會│          │                      │
│    │        │            │              │第19屆代表選舉溪湖鎮│          │                      │
│    │        │            │              │第2 選舉區登記第6 號│          │                      │
│    │        │            │              │候選人楊淑靜，就投票│          │                      │
│    │        │            │              │權為一定之行使，經楊│          │                      │
│    │        │            │              │文昇允諾而收受上揭賄│          │                      │
│    │        │            │              │賂。                │          │                      │
│    │        │            │              │                    │          │                      │
├──┼────┼──────┼───────┼──────────┼─────┼───────────┤
│9   │丁○○  │於99年5 月30│在彰化縣溪湖鎮│丙○○對有投票權人楊│1.原起訴書│丙○○對於有投票權之人│
│    │丑○○  │日上午10時許│二溪路大公路54│宗德、丑○○交付賄賂│  犯罪事實│，交付賄賂，而約其投票│
│    │（2 人為│            │號即丁○○、謝│2 千5 百元，約定楊宗│  欄一(十)所│權為一定之行使，處有期│
│    │夫妻關係│            │美珠經營之早餐│德、丑○○（連同不知│  示。    │徒刑壹年捌月，褫奪公權│
│    │）      │            │店內          │情之有投票權家屬，共│2.證人楊宗│肆年。                │
│    │        │            │              │計5 票，每票5 百元）│  德、謝美│                      │
│    │        │            │              │應於臺灣省彰化縣各鄉│  珠係基於│                      │
│    │        │            │              │鎮市民代表會第19屆代│  收受賄賂│                      │
│    │        │            │              │表選舉時即99年6 月12│  之犯意聯│                      │
│    │        │            │              │日，投票圈選臺灣省彰│  絡而收受│                      │
│    │        │            │              │化縣各鄉鎮市民代表會│  賄賂。  │                      │
│    │        │            │              │第19屆代表選舉溪湖鎮│          │                      │
│    │        │            │              │第2 選舉區登記第6 號│          │                      │
│    │        │            │              │候選人楊淑靜，就投票│          │                      │
│    │        │            │              │權為一定之行使，經楊│          │                      │
│    │        │            │              │宗德、丑○○基於收受│          │                      │
│    │        │            │              │賄賂之犯意聯絡，允諾│          │                      │
│    │        │            │              │而收受上揭賄賂，楊守│          │                      │
│    │        │            │              │漢隨即離去。        │          │                      │
└──┴────┴──────┴───────┴──────────┴─────┴───────────┘

司法院資訊處製作；財團法人民間司法改革基金會備份。
